【裁判字號】    95,聲,1011
【裁判日期】    950731
【裁判案由】    返還提存物
【裁判全文】
臺灣桃園地方法院民事裁定
聲  請  人  宇順有限公司
法定代理人  甲○○
相  對  人  星運機械工程有限公司
法定代理人  乙○○
上列聲請人聲請返還擔保金事件，本院裁定如下：
    主  文
本院九十一年度存字第一七五二號提存事件聲請人所提存之擔保
金新臺幣壹拾萬伍仟壹佰玖拾貳元，准予發還。
聲請人其餘之聲請駁回。
    理  由
一、按應供擔保之原因消滅者，法院應依供擔保人之聲請，以裁
    定命返還其提存物，民事訴訟法第104 條第1 項第1 款定有
    明文。另依同法第106 條之規定，前開規定於其他依法令供
    訴訟上之擔保者準用之。
二、本件聲請意旨略以：聲請人前遵本院91年度全金字第2940號
    民事裁定，曾提供新台幣（下同）1,800,000 元為相對人供
    擔保免為假扣押，並經聲請人以本院91年度存字第1752號提
    存事件提存在案，茲因兩造間之本案訴訟業經臺灣高等法院
    判決聲請人應給付相對人1,395,706 元及自民國91年3 月3
    日起至清償日止，按年息5%計算之利息而告確定；相對人得
    就上開擔保金中之1,406,872 元為執行（1,395,706+11,166
    =1,406,872），是賸餘之擔保金計393,128 元自得由聲請人
    取回，爰依民事訴訟法第104 條第1 項第1 款之規定，聲請
    返還擔保金。
三、經查，聲請人與相對人間因請求給付承攬報酬事件，聲請人
    前遵本院91年度全金字第2940號裁定，提供180 萬元為相對
    人供擔保免為假扣押，並經聲請人以本院91年度存字第1752
    號提存事件提存在案。嗣因前開兩造間之本案訴訟業經臺灣
    高等法院以92年度上字第677 號判決聲請人應給付相對人1,
    395,706 元及自91年3 月3 日起至清償日止，按年息5%計算
    之利息確定，而相對人已以前開臺灣高等法院92年度上字第
    677 號民事確定判決為執行名義，聲請本院以94年度執字第
    36174 號強制執行事件，核發收取命令（本院94年執威字第
    36174 號）准予相對人收取前開聲請人以91年度存字第1752
    號提存事件所提供之擔保金，又相對人已於95年4 月18日以
    本院95年度取字第1261號領取其基於前開本案訴訟判決獲得
    勝訴部分之金額（即1,395,706 元及自91年3 月3 日起至95
    年4 月17日止按年息5%計算之法定遲延利息287,936 元）及
    執行費11,166元，合計共1,694,808 元，亦即相對人就前開
    本案訴訟之債權已獲足額清償之事實，業經本院依職權調閱
    本院91年度全金字第2940號、91年度執全字第1490號、91年
    度存字第1752號、臺灣板橋地方法院91年度訴字第1646號、
    臺灣高等法院92年度上字第677 號、94年度再字第73號、本
    院94年度執字第36174 號、95年度取字第1261號卷宗查閱屬
    實。準此，本件相對人就前開本案訴訟之債權既已獲足額清
    償，堪認相對人並無損害發生，則依前開說明，聲請人所供
    擔保之180 萬元，於相對人取償1,694,808 元後之賸餘擔保
    金105,192 元（計算式：0000000-0000000 ＝105192），已
    無供擔保之必要，自屬應供擔保之原因消滅，聲請人請求返
    還，即屬有據，應予准許。聲請意旨雖主張相對人僅得就上
    開180 萬元擔保金中之1,406,872 元為執行，賸餘之擔保金
    有393,128 元云云，惟依聲請人所列之記算式，顯然漏未計
    入遲延利息，故聲請人主張相對人僅得就上開180 萬元擔保
    金中之1,406,872 元為執行自屬有誤，前開聲請人以本院91
    年度存字第1752號提存事件所提存之擔保金180 萬元，於相
    對人取償1,694,808 元後既僅賸餘105,192 元，聲請人得聲
    請返還之金額自應為105,192 元，聲請人逾此範圍之請求，
    乃無理由，應予駁回。
中    華    民    國    95    年    7     月    31    日
                  民事第一庭    法  官  林曉芳
以上正本係照原本作成
如不服本裁定應於送達後10日內向本院提出抗告狀，並繳納抗告
費新臺幣1,000元。
中    華    民    國    95    年    7     月    31    日
                                書記官  葉菽芬


司法院資訊處製作；財團法人民間司法改革基金會備份。
